臺灣臺北地方法院交通事件裁定　　　　　　　九十一年度交聲字第九十一號
　　異議人即
　　受處分人　乙○○
右列受處分人因違反道路交通管理處罰條例案件，對於臺北市交通事件裁決所中華民
國九十年十二月十二日所為之處分（原處分案號：北市裁三字第駕裁二二－ＡＸＸ○
○八七三四號）聲明異議，本院裁定如左：
        主      文
異議駁回。
        理      由
一、按汽車駕駛人，爭道行駛，有支線道車不讓幹線道車先行，或兩線均為幹線道或
    支線道時，左方車不讓右方車先行者，處新台幣（下同）六百元以上一千八百元
    以下之罰鍰，道路交通管理處罰條例第四十五條第九款定有明文，又汽車駕駛人
    駕駛汽車違反道路交通管理處罰條例第四十五條規定者，除應依該條所規定之罰
    鍰處罰外，並予記違規點數一點，同條例第六十三條第一項第一款亦有規定。
二、本件受處分人即異議人乙○○於民國九十年九月二十五日上午十一時三十分左右
    ，駕駛車號ＤＲ－八七二○號自用小客車，沿台北市○○○路○段五二四巷南往
    北方向行駛，途經與台北市○○○路○段五二四巷五弄交岔路口未劃分支幹線道
    路上，本應注意左方車應讓右方車先行，竟因有車號ＡＬ－八二七二號自用小客
    車違規停於交岔路口十公尺內，擋住其右側視線，致其不察右側來車繼續直行，
    適有林天祥所駕駛車號六Ｂ－四八一八號警用警備車，沿台北市○○○路○段五
    二四巷五弄由東往西行駛，受處分人駕駛之上開車輛右側車身不慎與林天祥所駕
    駛上開車輛之前車頭發生撞擊，經報警處理後，台北市政府警察局信義分局交通
    分隊警員甲○○以受處分人有違反道路交通管理條例第四十五條第九款、第六十
    三條第一項第一款之行為掣單舉發。受處分人於應到案日期前申訴，經原處分機
    關函請原舉發單位調查結果，仍認受處分人有上開違規行為，原處分機關依道路
    交通管理處罰條例第四十五條第九款、第六十三條第一項第一款及違反道路交通
    管理事件統一裁罰標準表之規定，裁處罰鍰六百元並記違規點數一點。
三、訊據受處分人矢口否認其有右開違規行為，辯稱：對方自弄口駛出，未遵行地面
    之標線「慢」字，以減速慢行，遂撞擊其所駕駛車輛之右前車門云云。然查：右
    開違規事實，業據證人甲○○到庭證述無訛，且有道路交通事故調查報告表、道
    路交通分析研判表、交通事故談話紀錄表等影本及現場照片在卷為憑，依據道路
    交通事故調查報告表所載現場圖及現場照片可知，台北市○○○路○段五二四巷
    、與台北市○○○路○段五二四巷五弄交岔路口並無劃分支幹線，且受處分人行
    駛方向之右側有車號ＡＬ－八二七二號自用小客車違規停放在交岔路口，是受處
    分人既因該違規停放車輛擋住視線，理應在右開巷口時更加注意左方車應讓右方
    車先行，自不能因擋住視線而迴避左方車應讓右方車先行之規定；再台北市○○
    ○路○段五二四巷五弄交岔路口地面固有「慢」字之標線，用以警告車輛駕駛人
    前面路況變遷，應減速慢行，而本案車號六Ｂ－四八一八號警備車駕駛人林天祥
    表示當時已減速慢行，復依卷附現場圖、照片，均無汽車之煞車痕，在無客觀證
    據足資證明下，受處分人辯稱：係警備車之車速過快所致，尚屬無據。綜上所述
    ，受處分人事後所辯，尚難採信。本件受處分人在未劃分支幹線道之巷口，左方
    車未讓右方車先行之違規事證明確，原處分機關依道路交通管理處罰條例第四十
    五條第九款及第六十三條第一項第一款及違反道路交通管理事件統一裁罰標準表
    之規定裁處罰鍰六百元並予記違規點數一點，核無違誤，本件受處分人之異議為
    無理由，自應將其異議駁回。
四、據上論斷，應依道路交通案件處理辦法第十九條，裁定如主文。
中      華      民      國    九十一    年      六      月    三十    日
                          臺灣臺北地方法院交通法庭
                                    法  官  劉  嶽  承
右正本證明與原本無異。
如不服本裁定，應於裁定送達後五日內向本院提出抗告狀。
                                    書記官  江  虹  儀
中      華      民      國    九十一    年     七       月     二     日
